Inventaris van het archief van de Hoge Raad van Arbeid, 1919-1950
Nationaal Archief, Den Haag
- STUKKEN BETREFFENDE AFZONDERLIJKE ONDERWERPEN, II.
  - VOORBEREIDENDE WERKZAAMHEDEN, 2.
    - Commissie XII Bedrijfsorganisatie, collectieve contracten en verwante vraagstukken, 2.7.
      - Stukken betreffende een wettelijke verkorting van de arbeidsduur in verband met de werkloosheid., 1932-1933; ---; 7 omslagen, 1 pak
        Zie archief Wibaut (IISG, Amsterdam), inv.nrs. 327 en 329.
      - Nota betreffende mogelijke invoering van een 40-urige arbeidsweek bij de Nederlandse mijnindustrie., 1933; ---; 1 stuk
        Zie archief Wibaut (IISG, Amsterdam), inv.nr. 327
        Zie archief Staatstoezicht (Rijksarchief Limburg, Maastricht), inv.nr. 451.
      - Nota van het CBS getiteld "Onderzoek naar den invloed van het arbeidsloon op den kostprijs der producten"., 1933; ---; 2 katernen
        Zie archief Wibaut (IISG, Amsterdam), inv.nr. 328.
      - Stukken betreffende een voorstel tot wijziging van artikel 12 van de Arbeidswet-1919., 1934-1936; 32; 1 omslag
        Zie ook archief Arb.inspectie (2.15.05), inv.nr. 262.
      - Stukken betreffende wijziging van de Huisarbeidswet-1933., 1935; 33; 1 omslag
        Zie ook archief Arb.inspectie (2.15.05), inv.nr. 337.
      - Stukken betreffende een voorontwerp van wet tot beperking van de arbeid van vrouwelijke arbeidskrachten., 1935-1936; ---; 1 omslag
        Zie archief Arb.inspectie (2.15.05), inv.nr. 270.
      - Stukken betreffende maatregelen tegen het vervangen van volwassen arbeiders door jeugdige personen., 1936; ---; 1 omslag
        Zie archief Arb.inspectie (2.15.05), inv.nr. 1178.
      - Stukken betreffende een onderzoek naar blijvende werkloosheid in Nederland., 1936-1937; 34; 1 omslag
      - Stukken betreffende een voorontwerp van een algemene maatregel van bestuur inzake de arbeid in koffiehuizen en hotels., 1937; 35; 1 omslag
        Zie ook archief Arb.inspectie (2.15.05), inv.nr. 326.
      - Nota van M.G. Levenbach getiteld: "Kunnen bepalingen van een CAO algemeen verbindend worden verklaard, indien het volledig in werking treden van de contractueele binding voor de wettelijke vereischte meerderheid juist afhankelijk is van het algemeen verbindend verklaard zijn?"., 1938; 36; 1 stuk
      - Stukken betreffende een voorontwerp van wet inzake de beperking van de arbeid van gehuwde vrouwen., 1935-1939; 37; 1 omslag
        Zie ook archief Arb.inspectie (2.15.05), inv.nr. 271 en Katz (2.21.290), inv.nr. 86.
      - Stukken betreffende een voorontwerp van een algemene maatregel van bestuur als bedoeld in art. 2 en 3 van de wet inzake de Verdeling van beschikbare arbeid-1937., 1938-1939; 38; 1 omslag
        Zie ook archief Arb.inspectie (2.15.05), inv.nr. 1179.
      - Overzichten betreffende het in werking treden van CAO's in 1937, ontleend aan gegevens van het Centraal Bureau voor de Statistiek., 1938-1940; 39; 1 omslag
      - Stukken betreffende wijziging van de Arbeidswet-1919 inzake de arbeid van 14- en 15-jarige meisjes., 1939-1940; 40; 1 omslag
        Zie ook archief Arb.inspectie (2.15.05), inv.nrs. 272, 273 en 274.
    - Commissie, belast met een onderzoek naar de toestand van de landarbeiders (1926-1930), 2.8
      De secretaris van de commissie was een ambtenaar van de Directie van de Landbouw, waardoor de stukken in het archief van deze directie zijn terecht gekomen. In 2013 zijn ze toegevoegd aan de archief van de Hoge Raad van Arbeid.
      - Organisatie en opzet van het onderzoek, 2.8.1.
        - Correspondentie over de instelling van de commissie, de totstandkoming van de Landarbeiderswet 1918 en onderzoeken naar de uitvoering van de effecten daarvan., 1926-1930; 89; 1 omslag
        - Verslagen van vergaderingen van de commissie. Gestencild., 1927-1930; 90; 1 omslag
        - Lijst van ingestelde subcommissies, met vergaderverslagen, correspondentie en vragenlijsten van deze subcommissies., 1927; 91; 1 omslag
        - Vragenlijsten, verspreid door de commissie, met lijsten van consulenten, belast met de beantwoording daarvan en correspondentie., 1928; 92; 1 omslag
        - Ontwerp van een brief van de secretaris van de commissie aan de voorzitter van de Hoge Raad van Arbeid over de vordering van de werkzaamheden van subcommissies, met daarbij geplaatste rapporten over huishoudbudgets en prijzen van levensmiddelen., Z.j.; 93; 1 omslag
      - Antwoorden en rapportages, 2.8.2.
        - Ingekomen overzichten van het aantal door gemeenten aangekochte en uitgegeven plaatsjes uitgegeven ingevolge de Landarbeiderswet 1918., 1925-1928; 94; 1 omslag
        - Ingekomen rapport van J. Smid, Onderzoek daar den stand der werkloosheid, deel I, Land- en tuinbouwbedrijf. Gestencild., 1927 december 31; 95; 1 band
        - Ingekomen verzoeken van de Staatscommissie, ingesteld bij Koninklijk Besluit van 15 december 1927, nr. 34, inzake de verhoudingen tussen bodemprijzen en productiekosten in vergelijking met de landbouwinkomsten om gegevens, met ingekomen samenvattend rapport van de subcommissies voor indexcijfers, typebedrijven en objectieve norm, met tabellen., 1927, 1930; 96; 1 omslag
        - Kladlijsten met aantekeningen na enquêtes over de effecten van de uitvoering van de Landarbeiderswet 1918., Z.j.; 97; 1 omslag
        - Rapporten naar aanleiding van de door de subcommissies ontworpen vragenlijsten., Z.j. (na 1928 augustus); 98-103
          - Lijst II: lonen en beloningen van arbeid, met vergelijkingen., 98; 1 pak
          - Lijst IV: werktijden, vrouwen- en kinderarbeid, dienstverband, arbeidsovereenkomsten, huisvesting, inwonend personeel, [bewerkte antwoorden] deel I: Groningen – Utrecht., 99; 1 band
          - Lijst IV: werktijden, vrouwen- en kinderarbeid, dienstverband, arbeidsovereenkomsten, huisvesting, inwonend personeel, [bewerkte antwoorden] deel II: Noord-Holland – Limburg., 100; 1 band
          - Lijst IV: werktijden, vrouwen- en kinderarbeid, dienstverband, arbeidsovereenkomsten, huisvesting, inwonend personeel, conclusies., 101; 1 pak
          - Rapport over de Landarbeidwerswet., 102; 1 band
          - Ingekomen “Ontwerp-rapport over den invloed der technische en economische wijzigingen in het bedrijf op de arbeidsverhoudingen”, met ontwerp resumé uit de verkregen antwoorden, z.j., 103; 1 omslag
        - Manuscript van het “eindrapport landarbeiderswet”., 1930; 104; 1 omslag
        - Ingekomen opgaven van het aantal tewerkgestelde arbeiders bij de gesubsidieerde werkverschaffingen in de provincie Drenthe met daarbij gevoegd uittreksel van de daarbij behorende collectieve arbeidersovereenkomst., 1929-1930; 105; 1 omslag
  - ADVISERING EN RAPPORTAGE, 3.
    - Advies betreffende een ontwerp van een algemene maatregel van bestuur als bedoeld in art. 82 van de Arbeidswet-1919 (Bedrijfsziekten)., 1920; ---; 1 stuk
    - Advies betreffende een ontwerp-Arbeidsbesluit., 1920; 41; 1 stuk
    - Advies betreffende een ontwerp-Werktijdenbesluit voor fabrieken of werkplaatsen., 1920; 42; 1 stuk
    - Advies betreffende een voorontwerp van een civielrechtelijke regeling van de CAO., 1920; 43; 1 stuk
      Zie ook archief Arbeid (2.15.31), inv.nr. 108.
    - Advies betreffende een ontwerp-Overgangsbesluit ter uitvoering van de Arbeidswet-1919., 1920; 44; 1 stuk
    - Advies betreffende een ontwerp Rusttijden- en Arbeidslijstenbesluit voor fabrieken of werkplaatsen., 1920; 45; 1 stuk
    - Advies betreffende een wetsontwerp tot wijziging van de Steenhouwerswet., 1920; 46; 1 stuk
    - Advies betreffende een wetsontwerp inzake vreedzame bijlegging van arbeidsgeschillen., 1920; 47; 1 stuk
    - Advies betreffende een ontwerp tot wijziging van de Ziektewet., 1920; 48; 1 stuk
    - Advies betreffende een ontwerp van een Land- en Tuinbouw-ongevallenwet., 1921; 49; 1 stuk
    - Voorlopig advies over vraagpunten betreffende bedrijfsorganisatie., 1921; 50; 1 stuk
    - Advies betreffende een proeve van een ontwerp van een Ziektewet., 1921; 51; 1 stuk
    - Advies betreffende een Arbeidsbazenbesluit voor fabrieken of werkplaatsen, winkels en kantoren., 1921; 52; 1 stuk
    - Advies betreffende een Werktijdenbesluit voor kantoren., 1921; 53; 1 stuk
    - Advies betreffende een Werktijdenbesluit voor winkels., 1921; 54; 1 stuk
    - Advies betreffende een voorontwerp van wet tot wijziging van de Arbeidswet-1919., 1921; 55; 1 stuk
    - Advies betreffende wetsontwerpen inzake de ontwerpverdragen van Genua., 1921; 56; 1 stuk
    - Advies betreffende wetsontwerpen inzake de ontwerpverdragen van Washington., 1921; ---; 1 stuk
    - Advies betreffende een voorontwerp Landbouwarbeidswet., 1922-1941; ---; 1 omslag
      Zie archief Arbeid (2.15.31), inv.nr. 109.
    - Advies betreffende vraagpunten inzake bedrijfsorganisatie., 1923; 58; 1 katern
      Zie ook KB, signatuur Broch. 2661.
    - Advies over het aansluiten van de bepalingen van de Arbeidswet aan die van de recent gewijzigde Onderwijswetten., 1925; ---; 1 stuk
      Zie KB, signatuur 1125 C 65.
    - Advies betreffende een reorganisatie van de Raad., 1925; 59; 1 katern
    - Advies betreffende een voorontwerp regelende de verbindend verklaring van CAO's., 1926; ---; 1 stuk
      Zie KB, signatuur 1146 C 48.
    - Advies betreffende een voorontwerp van een Verplegingsbesluit., 1927; 60; 1 stuk
    - Advies betreffende een voorontwerp tot wijziging van de Arbeidswet-1919., 1927; 61; 1 stuk
    - Advies betreffende een voorontwerp van een Winkelsluitingswet., 1927; 62; 1 stuk
    - Advies betreffende een voorontwerp van een Werktijdenbesluit voor winkels., 1927; 63; 1 stuk
    - Advies betreffende een voorontwerp van een Arbeidsbemiddelingswet., 1928; 64; 1 stuk
    - Advies betreffende een voorontwerp van wet tot wijziging van de Invaliditeitswet., 1928; 65; 1 stuk
    - Advies betreffende een voorontwerp van wet tot wijziging van de Ouderdomswet., 1928; 66; 1 stuk
    - Advies betreffende een voorontwerp van een algemene maatregel van bestuur regelende een wekelijkse rustdag voor toonkunstenaars., 1928; 67; 1 stuk
    - Advies betreffende een wettelijke regeling van de werkloosheidsverzekering., 1928; 68; 1 stuk
    - Advies betreffende een voorontwerp van een algemene maatregel van bestuur regelende een wekelijkse rustdag voor transportarbeiders te land., 1928; 69; 1 stuk
    - Advies over een vereenvoudiging in de organisatie van de openbare organen die belast zijn met de uitvoering van de sociale verzekering., 1929; ---; 1 stuk
    - Advies betreffende een voorontwerp van een wet tot wijziging van de Stuwadoorswet., 1929; 70; 1 stuk
    - Advies betreffende een voorontwerp van een Landbouwarbeidswet., 1929; 71; 1 stuk
    - Adviezen betreffende een voorontwerp van een Huisarbeidswet., 1929-1930, 1935; ---; 1 omslag
      Zie archief Arbeid (2.15.31), inv.nrs. 110 en 111.
    - Advies betreffende een voorontwerp van een algemene maatregel van bestuur betreffende slagerijen, tevens slagerswinkels., 1930; 73; 1 stuk
    - Advies betreffende een voorontwerp van een algemene maatregel van bestuur betreffende artikel 22 van de Ziektewet., 1930; 74; 1 stuk
    - Advies betreffende het werken van meisjes en jongens in twee ploegen., 1930; 75; 1 stuk
    - Adviezen betreffende een voorstel tot wijziging van het Werktijdenbesluit voor fabrieken of werkplaatsen., 1930 en 1935; ---; 1 omslag
      Zie archief Arbeid (2.15.31), inv.nrs. 112 en 113.
    - Advies betreffende een voorontwerp van een Werktijdenbesluit voor kantoren., 1931; 76; 1 stuk
      Zie ook archief Arbeid (2.15.31), inv.nr. 114.
    - Advies betreffende een voorontwerp van een Bedrijfsradenwet., 1931; ---; 1 katern
      Zie archief Wibaut (IISG, Amsterdam), inv.nr. 326
      Zie KB, signatuur 1143 F 9.
    - Advies betreffende een voorontwerp van een algemene maatregel van bestuur tot wijziging van het Verplegingsbesluit-1928., 1931; 77; 1 stuk
    - Advies betreffende de aanvangsduur van broodbakkerijen en nachtarbeid van de patroon in brood- en banketbakkerijen., 1932; 78; 1 stuk
    - Advies betreffende verkoop en het vervoer van brood., 1932; 79; 1 omslag
    - Advies betreffende een voorontwerp van een Werktijdenbesluit voor apotheken., 1932; 80; 1 stuk
    - Advies betreffende een voorontwerp van een algemene maatregel van bestuur tot wijziging van het Arbeidsbesluit-1920., 1932; ---; 1 stuk
      Zie archief Wibaut (IISG, Amsterdam), inv.nr. 326.
    - Adviezen betreffende wijzigingen van de Arbeidswet- 1919., 1932-1940; ---; 1 omslag
      Zie archief Arbeid (2.15.31), inv.nrs. 115 - 120.
    - Overzicht van de adviezen uitgebracht door de Raad in de jaren 1920 - 1932., [1933]; 81; 1 stuk
    - Advies betreffende een voorontwerp van een koninklijk besluit tot vaststelling van het tijdstip waarop, voor jeugdige personen die ventarbeid verrichten, de artikelen van de Arbeidswet 1919 inwerking treden en een voorontwerp van een algemene maatregel van bestuur als bedoeld in art. 17 van de Arbeidswet-1919, voor jeugdige personen die vervoersarbeid te land verrichten., 1933; ---; 1 stuk
      Zie archief Roodveldt (IISG, Amsterdam), inv.nr. 4.
    - Rapport betreffende een wettelijke verkorting van de arbeidsduur ter beperking van de crisiswerkloosheid. Gedrukt., 1933; 82; 1 deel
      Zie ook archief Arbeid (2.15.31), inv.nrs. 121 en 122, Roodveldt (IISG, Amsterdam), inv.nr. 4 en KB, 937 F 76.
    - Advies betreffende de invloed van het arbeidsloon op de kostprijs der produkten. Met bijlage., 1933-1937; ---; 1 omslag
      Zie archief Arbeid (2.15.31), inv.nr. 123
    - Advies betreffende voorontwerpen van algemene maatregelen van bestuur en van koninklijke besluiten tot uitvoering van de Stuwadoorswet., 1934; ---; 1 omslag
      Zie archief Arbeid (2.15.31), inv.nr. 124.
    - Advies betreffende een voorontwerp van een nieuw Werktijdenbesluit voor fabrieken of werkplaatsen., 1935; ---
    - Advies betreffende een voorontwerp inzake wettelijke regeling van verplichte bedrijfskindertoeslag., 1935; ---; 1 omslag
      Zie archief Arbeid (2.15.31), inv.nr. 125.
    - Advies betreffende vervanging van volwassenen door jeugdige personen. Gedrukt., 1936; ---; 1 stuk
      Zie archief Arbeid (2.15.31), inv.nr. 126.
    - Advies betreffende een voorontwerp inzake vrouwelijke arbeidskrachten., 1936; ---; 1 stuk
      Zie archief Arbeid (2.15.31), inv.nr. 127.
    - Advies betreffende een voorontwerp Werktijdenbesluit voor jeugdige personen, werkzaam in koffiehuizen en hotels en het voorontwerp Rusttijdenbesluit voor volwassen koffiehuis- en hotelpersoneel., 1937; ---; 1 omslag.
      Zie archief Arbeid (2.15.31), inv.nr. 128.
    - Advies betreffende een voorontwerp Veiligheidsbesluit voor fabrieken of werkplaatsen en een voorontwerp Electrotechnisch Veiligheidsbesluit., 1937; ---; 1 stuk
      Zie archief Arbeid (2.15.31), inv.nr. 129.
    - Advies betreffende een verbindendverklaring van bepalingen van de CAO in de schoenindustrie., 1937; ---; 1 omslag
      Zie archief Arbeid (2.15.31), inv.nr. 130.
    - Advies betreffende een voorontwerp Personeelfondsenwet. Gedrukt., 1937; 83; 1 katern
      Zie ook KB, signatuur 9229 A 11.
    - Rapport inzake de toepassing van artikel 12 van de Arbeidswet en daarmee samenhangende punten. Gedrukt., 1937; ---; 1 stuk
      Zie KB, signatuur 984 C 41.
    - Advies betreffende een wettelijke regeling inzake kinderbijslagverzekering. Gedrukt., 1938; ---; 1 stuk
      Zie KB, signatuur 1023 F 35.
    - Advies betreffende een wijziging van de Ongevallenwet-1921. Gedrukt., 1938; ---; 1 stuk
      Zie KB, signatuur 1077 F 50.
    - Advies betreffende een voorontwerp Drukvatenbesluit., 1939; ---; 1 stuk
      Zie archief Arbeid (2.15.31), inv.nr. 131.
    - Advies betreffende wettelijke regelen inzake de verzekering tegen geldelijke gevolgen van werkloosheid. Gedrukt., 1939; 84; 1 deel
      Zie ook KB, signatuur 900 B 48.
    - Advies inzake een voorontwerp van een algemene maatregel van bestuur als bedoeld in de artikelen 7, 9, 11, 19, 21 en 22 van de Veiligheidswet-1934 (Drukvatenbesluit)., 1939; 85; 1 stuk
      Zie ook archief Arbeid (2.15.31), inv.nr. 132.
    - Advies betreffende een voorontwerp van wet inzake de arbeid van 14-jarige jongens en het voorontwerp van wet inzake de arbeid van 14-jarige meisjes., 1939; ---; 1 omslag
      Zie archief Arbeid (2.15.31), inv.nr. 133.
    - Advies betreffende een voorontwerp Rusttijdbesluit., 1939-1940; ---; 1 omslag
      Zie archief Arbeid (2.15.31), inv.nr. 134.
    - Advies betreffende een voorontwerp van wet inzake vakantie met behoud van loon., 1940; ---; 1 stuk
      Zie archief Arbeid (2.15.31), inv.nr. 135.
    - Rapport houdende een overzicht van de adviezen inzake diverse voorontwerpen van wet op het verbindend en onverbindend verklaren van diverse CAO's in de jaren 1940 - 1941., 1947; ---; 1 omslag
      Zie archief Arbeid-II (2.15.17), inv.nr 167.
- DOCUMENTATIE, III.
  - Kranteknipsels betreffende de werkzaamheden van de Raad., 1925-1927, 1935 en 1939; ---; 1 omslag
    Zie archief Aalberse (KDC, Nijmegen), inv.nr. 308.
  - Overdruk van een artikel van C.F. Stork getiteld "Reorganisatie van den Hoogen Raad van Arbeid"., [1925]; ---; 1 stuk
    Gepubliceerd in Economisch Statistische Berichten, 16 september 192.
  - Overdruk van een artikel van F. Donker Duyvis getiteld "Eenige opmerkingen naar aanleiding van het rapport van den Hoogen Raad van Arbeid inzake wettelijke verkorting van de arbeidsduur ter beperking van de criswerkloosheid"., [1933]; ---; 1 katern
    Gepubliceerd in Tijdschrift van den Nederlandsche Werkloosheids-Raad.
    Zie archief Wibaut (IISG, Amsterdam), inv.nr. 327.
  - Kranteknipsels betreffende collectieve arbeidsovereenkomsten., 1936-1939; ---; 1 omslag
    Zie archief Dir. H. en N. (2.06.001), inv.nr. 9599.
  - Verslag over "Twintig jaar Hooge Raad van Arbeid" door de secretaris van de Raad, A.W. Quint., 1940; 86; 1 katern
  - Overdruk van een artikel van de voormalige secretaris van de Raad, A.C. Josephus Jitta, getiteld "De Hoge Raad van Arbeid"., 1950; 87; 1 katern
    Gepubliceerd in Sociaal Maandblad 5e jrg (1950) nr. 7.